臺灣臺北地方法院民事裁定            100年度監宣字第346號
聲  請  人  謝春美
相  對  人  林信和
關  係  人  林潮乾
            林佩儀
上列當事人間聲請監護宣告事件，本院裁定如下：
    主  文
宣告林信和（男、民國○○○年○月○○日生、身分證統一編號
：Ｚ000000000號）為受監護宣告之人。
選定林潮乾（男、民國○○年○月○○○日生、身分證統一編號
：Ｚ000000000號）、謝春美（女，民國○○○年○月
○○○日生、身分證統一編號：Ｚ000000000號）共同
為受監護宣告之人之監護人。
指定林佩儀（女、民國○○○年○月○○○日生、身分證統一編
號：Ｚ000000000號）為會同開具財產清冊之人。
聲請費用新臺幣壹仟元由受監護宣告之人負擔。
    理  由
一、按對於因精神障礙或其他心智缺陷，致不能為意思表示或受
    意思表示，或不能辨識其意思表示之效果者，法院得因本人
    、配偶、四親等內之親屬、最近一年有同居事實之其他親屬
    、檢察官、主管機關或社會福利機構之聲請，為監護之宣告
    。法院為監護之宣告時，應依職權就配偶、四親等內之親屬
    、最近一年有同居事實之其他親屬、主管機關、社會福利機
    構或其他適當之人選定一人或數人為監護人，並同時指定會
    同開具財產清冊之人。法院選定監護人時，應依受監護宣告
    之人之最佳利益，優先考量受監護宣告之人之意見，審酌一
    切情狀，並注意下列事項：(1)受監護宣告之人之身心狀態與
    生活及財產狀況。(2)受監護宣告之人與其配偶、子女或其他
    共同生活之人間之情感狀況。(3)監護人之職業、經歷、意見
    及其與受監護宣告之人之利害關係。(4)法人為監護人時，其
    事業之種類與內容，法人及其代表人與受監護宣告之人之利
    害關係。民法第14條第1項、第1111條第1項、第1111條之 1
    分別定有明文。
二、本件聲請意旨略以：聲請人謝春美為相對人林信和之母，相
    對人於民國100年2月17日因車禍致蜘蛛網膜下腔出血以及水
    腦症，雖延醫診治，迄今毫無起色，現無能力處理自己之事
    務，爰依法聲請對相對人為監護之宣告。又聲請人及關係人
    林潮乾、林佩儀分別為相對人之母親、父親、姊姊，相對人
    家屬均同意由聲請人、關係人分別擔任相對人之監護人及會
    同開具財產清冊之人，是為相對人之利益，爰請求選定聲請
    人及林潮乾共同為相對人之監護人，指定林佩儀為會同開具
    財產清冊之人等語。
三、聲請人主張之事實，業據其提出身心障礙手冊、戶籍謄本等
    件為證。而本院於鑑定人面前訊問相對人，相對人無反應，
    有訊問筆錄足參；其經鑑定結果為：個案目前雖然可以維持
    意識，但語言及認知功能皆呈現嚴重障礙，致不能為意思表
    示或受意思表示，或不能辨識其意思表示之效果，且無行動
    能力，生活能力完全無法自理，需由家人或照顧者完全照顧
    ，目前狀態已達無法處理一般事務及自我照顧之程度，精神
    科診斷為因腦部外傷導致的失智症，建議宣告由指定之監護
    人暫代為處理生活事務及照顧等語，有行政院衛生署雙和醫
    院函及精神鑑定報告書在卷足佐。堪認相對人已因其他心智
    缺陷，致不能為意思表示或受意思表示，且不能辨識其意思
    表示之效果，符合受監護宣告之要件，爰對於相對人為監護
    之宣告。
四、審酌聲請人及關係人林潮乾為相對人之法定代理人即父母，
    當能盡力維護相對人之權利，並予以適當之照養療護，且均
    有意願擔任相對人之監護人，爰選定聲請人謝春美、關係人
    林潮乾共同為監護人。又相對人之姊林佩儀願意擔任會同開
    具財產清冊之人，並指定其為會同開具財產清冊之人，以保
    障受監護宣告之人林信和之權益。又監護開始時，監護人對
    於受監護人之財產，應依規定會同法院指定之人，於2 個月
    內開具財產清冊並陳報法院；且前項期間，法院得依監護人
    之聲請，於必要時延長之，於財產清冊開具完成並陳報法院
    前，監護人對於受監護人之財產，僅得為管理上必要之行為
    ，附此敘明。
五、依民事訴訟法第608條第1項，裁定如主文。
中    華    民    國   100    年    12    月    26    日
                  家事法庭法  官  蔡玉雪
以上正本係照原本作成。
如不服本裁定關於選定監護人及指定會同開具財產清冊之人等部
分，應於送達後10日內向本院提出抗告狀，並繳納抗告費新臺幣
1,000元；其餘關於宣告監護之部分，不得抗告。
中    華    民    國   100    年    12    月    26    日
                          書記官  黃南穎